臺灣桃園地方法院小額民事判決
111年度桃簡字第610號
原      告  莊明全  
被      告  鍾啓達  
上列當事人間請求損害賠償事件，本院於民國111年5月19日言詞
辯論終結，判決如下：
    主    文
一、被告應給付原告新臺幣62,820元，及自民國一一一年四月十
    六日起至清償日止，按年息百分之五計算之利息。
二、訴訟費用新臺幣1,000元由被告負擔。
三、本判決得假執行。
    事實及理由
壹、程序方面：
一、按簡易訴訟之訴狀送達後，原告不得將原訴變更或追加他訴
    ，但擴張或減縮應受判決事項之聲明者，不在此限，民事訴
    訟法第436 條第2 項適用第255 條第1 項但書第3 款定有明
    文。經查，原告起訴請求：「被告應給付原告新臺幣（下同
    ）210,000元，及自起訴狀繕本送達翌日起至清償日止，按
    週年利率5 ％計算之利息」（見本院卷第4頁），嗣於民國11
    1年5月19日言詞辯論期日變更訴之聲明為：「被告應給付原
    告62,820元，及自繕本送達翌日起至清償日止，按週年利率
    5 ％計算之利息」（見本院卷第45頁），核為減縮應受判決
    事項之聲明，應予准許。
二、又原告請求金額變更為62,820元，實質上已屬適用小額訴訟
    程序之案件，僅不及變更案號而已，是關於上訴費用計算、
    上訴之規定，均仍應適用小額訴訟程序，附此敘明。
貳、實體方面：
一、原告主張：被告於110年11月15日8時16分許，駕駛車牌號碼
    000-0000號自用小客車（下稱肇事車輛），沿桃園市蘆竹區
    南崁路1段由西向東之方向行駛，行經同市區○○路0段000號
    前時，因未保持行車安全距離而自後撞擊原告所有之車牌號
    碼000-0000號營業小客車（下稱系爭車輛），致系爭車輛受
    有損害，而支出修繕費用43,700元（含鈑金費用11,800元、
    烤漆費用24,700元及零件費用7,200元），且因系爭車輛送
    修致原告16日無法營業，以每日收入最低1,600元計算，原
    告受有25,600元之營業損失，而上述維修費用經計算零件折
    舊後，因而依民法侵權行為之法律關係提起本件訴訟，請求
    被告賠償。並聲明：被告應給付原告62,820元，及自繕本送
    達翌日起至清償日止，按週年利率5 ％計算之利息。
二、被告則以：對於本案事故過程及原告上開請求賠償之費用均
    不爭執，但希望可以分期付款等語。
三、按當事人於言詞辯論時為訴訟標的之捨棄或認諾者，應本於
    其捨棄或認諾為該當事人敗訴之判決，該條規定於簡易訴訟
    程序亦有適用，民事訴訟法第436 條第2 項、第384 條分別
    定有明文。經查，本件原告之請求，依被告於言詞辯論期日
    之陳述（見本院卷第45頁），足認已為認諾之表示，是依前
    開法律規定，本院應本於被告認諾而為被告敗訴之判決。是
    原告之請求，應予准許。
四、又給付無確定期限者，債務人於債權人得請求給付時，經其
    催告而未為給付，自受催告時起，負遲延責任。其經債權人
    起訴而送達訴狀，或依督促程序送達支付命令，或為其他相
    類之行為者，與催告有同一之效力；又遲延之債務，以支付
    金錢為標的者，債權人得請求依法定利率計算之遲延利息，
    而應付利息之債務，其利率未經約定，亦無法律可據者，週
    年利率為5 ％，民法第229 條第2 項、第233 條第1 項前段
    及第203 條分別定有明文。查，本件原告請求被告給付62,8
    20元部分，係以支付金錢為標的，且無確定期限，又未約定
    利息，則被告應自受催告時起，負遲延責任，則原告就上述
    得請求之金額，併請求自起訴狀繕本送達被告之翌日即111
    年4月16日（見本院卷第29頁）起至清償日止，按年息5 ％計
    算之利息，同屬有據。
五、從而，原告依民法侵權行為之法律關係，請求被告給付如主
    文第1 項所示，為有理由，應予准許。
六、本件係依民事訴訟法第436 條之8適用小額訴訟程序所為被
    告敗訴之判決，爰依同法第436條之20之規定，依職權宣告
    假執行。
七、訴訟費用負擔之依據：民事訴訟法第78條，並依同法第436
    條之19第1 項規定，確定訴訟費用額為原告繳納之裁判費1,
    000元，並諭知如主文第2項所示。至原告減縮部分之訴訟費
    用1,210元，因係原告減縮訴之聲明而生，自應由其自行負
    擔。
中　　華　　民　　國　　111 　年　　5 　　月　　27　　日
                  桃園簡易庭  法  官  顏嘉漢
以上為正本係照原本作成。
如不服本判決，應於送達後20日內，向本院提出上訴狀並表明上
訴理由，如於本判決宣示後送達前提起上訴者，應於判決送達後
20日內補提上訴理由書（須附繕本）。
如委任律師提起上訴者，應一併繳納上訴審裁判費。   
中　　華　　民　　國　　111 　年　　5 　　月　　27　　日
                              書記官  楊上毅
附錄：
一、民事訴訟法第436條之24第2項：
    對於小額程序之第一審裁判上訴或抗告，非以其違背法令為
    理由，不得為之。
二、民事訴訟法第436條之25：
    上訴狀內應記載上訴理由，表明下列各款事項：
    (一)原判決所違背之法令及其具體內容。
    (二)依訴訟資料可認為原判決有違背法令之具體事實。
三、民事訴訟法第471條第1項：（依同法第436條之32第2項規定
    於小額事件之上訴程序準用之）
    上訴狀內未表明上訴理由者，上訴人應於提起上訴後20日內
    ，提出理由書於原第二審法院；未提出者，毌庸命其補正，
    由原第二審法院以裁定駁回之。